【裁判字號】    97,交聲,2698
【裁判日期】    971118
【裁判案由】    聲明異議
【裁判全文】
臺灣臺中地方法院交通事件裁定        97年度交聲字第2698號
                                    97年度交聲字第2699號
原處分機關  交通部公路總局臺中區監理所
異  議  人
即受處分人  甲○○
上列受處分人因違反道路交通管理處罰條例案件，對於交通部公
路總局臺中區監理所民國97年9月4日所為之2件處分（中監違字
第裁60－HC0000000號、中監違字第裁60－HC0000000號），聲明
異議，本院裁定如下：
    主    文
異議均駁回。
    理    由
一、原2件處分意旨略以：異議人即受處分人甲○○（以下簡稱
    為異議人）所有牌照M2Q－036號機車於民國96年10月12日凌
    晨3時5分許，在台中縣清水鎮○○路、高美路口處，因不依
    規定駛入來車道（逆向行駛），且行經有燈光號誌管制之交
    岔路口闖紅燈，又因上開違反道路交通管理處罰條例之行為
    ，拒絕停車接受稽查而逃逸，故為警逕行舉發，該所遂於97
    年9月4日以中監違字第裁60－HC0000000號裁決書就上開逆
    向行駛、闖越紅燈部分，對異議人裁處罰鍰新臺幣（下同）
    2700元，並依上開條例第63條記違規點數4點，限於97年10
    月4日前繳納，逾期未繳納者，移送強制執行；另於同日以
    中監違字第裁60－HC0000000號裁決書就拒絕停車接受稽查
    而逃逸部分，裁罰3000元，並依第63條記違規點數1點，亦
    限於97年10月4日前繳納，否則移送強制執行。
二、異議要旨則為：本件並無證據可證其有上開處分意旨所指之
    違規行為，應撤銷上述2件處分云云。
三、按汽車駕駛人，爭道行駛有不依規定駛入來車道者，處600
    元以上1800元以下罰鍰，為道路交通管理處罰條例第45條第
    3款所明定；又同條例第53條第1項規定汽車駕駛人，行經有
    燈光號誌管制之交岔路口闖紅燈者，處1800元以上5400元以
    下罰鍰；再者，該條例第60條第1項規定汽車駕駛人，駕駛
    汽車有違反本條例之行為，經交通勤務警察或依法令執行交
    通稽查任務人員制止時，不聽制止或拒絕停車接受稽查而逃
    逸者，除按各該條規定處罰外，處新臺幣3000元以上6000元
    以下罰鍰；另汽車駕駛人有該條例第45條、第60條第1項所
    定情形之一者，除依原條款處罰鍰外，並各記違規點數1點
    ，有第53條情形之一者，記違規點數3點，該條例第63條第1
    項第1、3款也有明文。
四、經查：
  （一）前揭原2件處分意旨所稱異議人違反道路交通管理處罰
        條例第45條第3款、第53條第1項、第60條第1項等行為
        ，有台中縣警察局舉發違反道路交通管理事件通知單影
        本2紙在卷可憑。
  （二）又負責本件逕行舉發之承辦警員蔡明佳到庭具結證稱：
        當時他與另1名警員共乘一部巡邏車執行巡邏勤務，於
        近台中縣清水鎮○○路與高美路口時，見1部黑色重機
        車以逆向之方式，自該處之台灣優力加油站騎乘出來，
        闖越中華路與高美路口之紅燈，警方巡邏車便自後追上
        ，欲加取締，並開警示燈，鳴笛示意對方受檢，但騎士
        隨即右轉五權路逆向行駛，警車繼續在後追查，至五權
        路與海濱路口時，該部機車左轉海濱路，警車再跟進，
        其後該部機車在海濱路上迴轉，回到五權路後，即往梧
        棲方向逃逸；在上述追查之過程中，警方可以清楚看見
        該部機車之牌照號碼，他還有跟另1名同車之警員確認
        過就是M2Q－036號，絕不會看錯；他與異議人素不相識
        ，毫無恩怨，當時所看見之牌照號碼的確是M2Q－036號
        ，絕未誣陷異議人等語。
  （三）依證人即承辦警員蔡明佳之證詞，可知警方並非偶然於
        一瞬間瞥見該部機車之牌照號碼，而是發覺該名騎士違
        規即緊跟在後，並與之週旋多時，才為之逃逸。則以一
        般警員遇此情狀，必先記下牌照號碼之職務要求，蔡明
        佳謂其確有清楚看見牌照M2Q－036號，應屬事實；況證
        人當時還有與其一同服勤之同仁再加確認，故當日所見
        違規機車之牌照號碼，應無違誤。此外，證人蔡明佳證
        稱與異議人素不相識，毫無恩怨等語，異議人並不爭執
        ，則所為證詞即無蓄意誣陷異議人之虞。末經本院通觀
        全卷，也未發覺蔡明佳之證詞有何明顯違反事理、前後
        不一或其他不可採信之因素。另異議人空言警方採證可
        能有誤，並無提出可以釋明之佐證，此項說法自難憑採
        。本院因認原處分意旨尚無違誤，本件異議為無理由，
        應予駁回。
五、據上論斷，應依道路交通管理處罰條例第87條第2項、道路
    交通案件處理辦法第19條，裁定如主文。
中    華    民    國    97    年    11    月    18    日
                        交通法庭法  官  莊深淵
上正本證明與原本無異。
如不服本裁定應於送達後5日內向本院提出抗告狀。
                                書記官  廖碩薇
中    華    民    國    97    年    11    月    18    日


司法院資訊處製作；財團法人民間司法改革基金會備份。
